臺灣苗栗地方法院民事小額判決　　　　　　　　　　九十三年度苗小字第六二三號
　　原　　　告　中華電信股份有限公司台灣北區電信分公司
　　法定代理人　丙○○
　　訴訟代理人　甲○○
　　被　　　告　乙○○
右當事人間請求給付電信費事件，本院於民國九十三年八月三日言詞辯論終結，判決
如下：
    主    文
原告之訴駁回。
訴訟費用新臺幣壹仟元由原告負擔。
    事實及理由
壹、原告之聲明：被告應給付原告新臺幣（下同）二萬九千七百六十九元，及自支付
    命令送達翌日起至清償日止，按年利率百分之五計算之利息。
貳、事實摘要：
一、原告起訴主張：被告前向原告租用（○二）00000000號市內電話，惟其
    自民國八十八年六月起至八十八年十一月止，共積欠電信費二萬九千七百六十九
    元迄未清償，為此提起本件訴訟。
二、被告則以：其於八十四年間曾遺失
    碼，本件係遭他人冒名申請。被告為苗栗人，學生時代在苗栗唸書，現任職於新
    竹聯華電子公司。
參、法院之判斷：
一、查原告主張被告前向原告租用0000000000號市內電話，自八十八年六
    月起至八十八年十一月止，共積欠電信費二萬九千七百六十九元迄未清償等情，
    固據其提出市內電話異動申請書、拆機後欠費通知函及話費明細等件（均為影本
    ）為證，惟為被告所否認，並以前揭情詞置辯。按向原告申請電話之方式有二，
    得由本人或委託代理人辦理申請，如係本人申請，檢附
    書並簽名即可完成申請電話程序，如係委託代理人辦理申請時，除需檢附前條證
    明文件外，該代理人並應出示
    核對。而據原告提出之市內電話異動申請書影本，本件應屬本人申請之情形。次
    按文書之真偽，得依核對筆跡或印跡證之。無適當之筆跡可供核對者，法院得指
    定文字，命該文書之作成名義人書寫，以供核對，民事訴訟法第三百五十九條第
    一項、第三百六十條第一項定有明文。經本院命被告當庭書寫「乙○○」名字十
    次，並經本院將被告當庭書寫之前開字跡、被告提出之異議狀內之字跡與原告所
    提市內電話異動申請書影本上所填載之字跡及簽名詳細比對之結果，該等字跡之
    書寫特徵、筆畫方向及字體型態截然不同，顯非同一人所書立，此有被告親自書
    寫之空白筆錄紙附卷可稽（見本院卷第一七頁），足徵系爭市內電話異動申請書
    並非被告本人所親自填寫、簽名。又本院依職權苗栗縣頭份戶政事務所調閱被告
    申請
    補發，有請領國民
    辯其未曾向原告申請使用該市內電話，其
    信。
二、從而，原告本於電話租用契約請求被告給付二萬九千七百六十九元，及自支付命
    令送達翌日起至清償日止，按年利率百分之五計算之利息，為無理由，應予駁回
    。
肆、據上論結，本件原告之訴為無理由，依民事訴訟法第四百三十六條之二十三、第
    四百三十六條第二項、第七十八條，判決如主文。
中　　　華　　　民　　　國　　九十三　　年　　　八　　　月　　 十七 　　日
                                  苗栗簡易庭法　　　官    沈佳宜
正本係照原本作成。
如不服本判決，應於判決送達後二十日內，以判決違背法令為理由，向本院提出上訴
狀並表明上訴理由，及須按他造當事人之人數附繕本。上訴理由應表明：
  一、原判決所違背之法令及其具體內容，
  二、依訴訟資料可認為原判決有違背法令之具體事實。
如未表明上訴理由者，應於上訴後二十日內向本院提出上訴理由。
當事人如對本件訴訟內容有所疑義，得聲請閱卷。
中　　　華　　　民　　　國　　九十三　　年　　　八　　　月　　 十七 　　日
                                            法院書記官    李惠雯
